# 求助陈老师，关于定向增发收购资产（商标权）的问题

提问人：greygenie 时间：2010-12-20 17:16:33
陈老师，您好，
下面有个关于商标权的问题想请救您：
母公司向集团定向增发收购资产，收购的资产包括子公司的股权及商标权，母公司是购买方，子公司是转让方
根据《企业会计准则第 20 号-企业合并》，非同一控制下的企业合并中，购买方取得的无形资产应以其在购买日的公允价值计量。但是上述商标权为同一控制下的企业合并中取得，是不是仍然适用公允价值计量的要求。
我想问的是母公司应该如何确认该收购资产的价值，子公司该如何核算被收购的商标权？按照账面价值还是公允价值？

回答人：chenyiwei
请使用A¥B¥C......代表其中涉及的各公司，把各公司之间的关系以及交易过程描述清楚。并说明目前讨论的是哪个会计主体的处理。
另外所收购的商标权与本次收购的其他资产，以及本会计主体原有的业务和资产是什么关系，公司对商标权收购是否构成“业务”是如何考虑的？

回答人：chenyiwei
回复 8 楼 greygenie 的帖子会计处理上不会因为是IPO或者是上市后的定向增发而有所不同。所以也需要区分同一控制、非同一控制分别采用不同的处理原则。对于无形资产的计量，关键是看我前面提到的问题，即：所收购的商标权与本次收购的其他资产，以及本会计主体原有的业务和资产是什么关系，公司对商标权收购是否构成“业务”是如何考虑的？